---
title: Elementos acadêmicos
format: 
  docx:
    reference-doc: word_template.docx
bibliography: 
  - references.bib
  - packages.bib
lang: pt
csl: "abnt.csl"
---

<!-- [](aula-3.qmd#sec-expressoes) -->

Neste documento, temos exemplos de expressões matemáticas (@sec-expressoes) e gráficos (@sec-graficos).


## Expressões matemáticas {#sec-expressoes}

$$
\lim_{x \to \infty} x^2 = \infty
$$

Calcule o limite $\lim_{x \to \infty} x^2$ considerando que:

$${\text{Média}=\frac {a_{1}+a_{2}+\cdots +a_{n}}{n}}$$

## Gráficos {#sec-graficos}

Na @fig-grafico-pinguins, utilizamos os pacotes `palmerpenguins` e `tidyverse` [@tidyverse2019; @R-palmerpenguins], e o software R [@r-core]:

```{r}
#| label: fig-grafico-pinguins
#| fig-cap: "Gráfico de dispersão"
#| code-fold: false
#| warning: false
#| message: false
library(tidyverse) # <1>
library(palmerpenguins) # <1>

penguins |> # <2>
  ggplot() +
  aes(x = flipper_length_mm, y = body_mass_g) +
  geom_point(aes(color = species, shape = species)) +
  scale_color_manual(values = c("darkorange", "darkorchid", "cyan4")) + # <3> 
  theme_minimal() # <2> 
```

Na @tbl-pinguins, temos os dados brutos:

```{r}
#| label: tbl-pinguins
penguins |> 
  count(species, island) |> 
  flextable::flextable()
```





```{r}
#| label: criar-bib-pacotes
#| echo: false
knitr::write_bib(
  x = c("tidyverse", "palmerpenguins"),
  file = "packages.bib"
)
```
