---
title: "Instalações necessárias"
code-link: true
---

## R e RStudio

É importante que você tenha o R e o RStudio instalados em sua máquina para que possa acompanhar as aulas e realizar os exercícios. Caso você tenha dificuldade em instalar o R e o RStudio, você pode utilizar a Posit Cloud gratuitamente: <https://posit.cloud/>

Além disso, verifique se estão atualizados. 

1.  **Instalar o R** - Versão 4.1 ou superior:

-   Download direto: <https://cran.r-project.org/>

-   Tutorial: <https://livro.curso-r.com/1-1-instalacao-do-r.html>

2.  **Instalar o RStudio**:

-   Download direto: <https://posit.co/download/rstudio-desktop/#download>

-   Tutorial: <https://livro.curso-r.com/1-2-instalacao-do-rstudio.html>

## Quarto

O [Quarto](https://quarto.org/) é instalado junto ao RStudio, porém podemos instalar separadamente. 

Para instalar a versão mais recente do Quarto, faça o download do arquivo de instalação na página oficial: <https://quarto.org/docs/get-started/>

Para verificar a versão instalada, execute no terminal:

```{bash}
quarto --version
```

Alternativamente, você pode verificar executando essa função em R:

```{r}
quarto::quarto_version()
```



## Pacotes do R

Durante o curso, utilizaremos diversos pacotes do R. Para instalar os pacotes necessários, execute o código abaixo:

```{r}
#| eval: false
pacotes <- c("tidyverse", "quarto", "knitr",
             "here", "janitor", "fs",
             "sessioninfo")

install.packages(pacotes)
```

