---
title: "Aula 1 - Parte 2"
author: "Beatriz"
format: html
date: today
lang: pt
toc: true # https://quarto.org/docs/reference/formats/html.html#table-of-contents
toc-location: body 
---

```{r}
#| message: false
library(tidyverse)
library(dados)
```

```{r}
combinar_palavras <- function(vetor){
  knitr::combine_words(vetor,
                       and = " e ",
                       oxford_comma = FALSE )
}
```


## Gráficos

```{r}
#| warning: false 
pinguins |> 
  ggplot() +
  aes(x = comprimento_nadadeira, y = massa_corporal) +
  geom_point(aes(color = especie))
```

```{r}
library(ggplot2)

ggplot(dados::pinguins) +
 aes(x = comprimento_nadadeira, y = massa_corporal, colour = especie) +
 geom_point() +
 scale_color_brewer(palette = "Dark2", direction = 1) +
 labs(title = "grafico") +
 theme_minimal()
```

## Código

```{r}
#| eval: false
install.packages("esquisse")
esquisse::esquisser()
```


## Resultados de código no texto (*inline code*)

```{r}
#| echo: false # esconde o codigo
especies_de_pinguins <- unique(pinguins$especie)

media_massa_arredondada <- round(mean(pinguins$massa_corporal, na.rm = TRUE) / 1000,
      2)

```


A base que utilizamos para análise tem `r nrow(pinguins)` pinguins, de `r length(especies_de_pinguins)` espécies diferentes:  `r combinar_palavras(especies_de_pinguins)`. Os pinguins foram amostrados nas seguintes ilhas: `r combinar_palavras(unique(pinguins$ilha))`.

Os dados foram coletados entre `r min(pinguins$ano)` e `r max(pinguins$ano)`.

A média do peso corporal é de `r media_massa_arredondada` kg.







## Para explorar nas próximas aulas

-   para autoria: email, afiliação

-   tabelas

-   quadro


-   imagens

-   tabelas sínteses de regressão. com o pacote stargazer

-   resultados de código no texto

-   referências

-   equações e expressões matemáticas com latex

-   notas de rodapé

-   fluxograma - mermaid

- mapas com leaflet
